【裁判字號】    99,聲,635
【裁判日期】    991025
【裁判案由】    停止強制執行
【裁判全文】
臺灣桃園地方法院民事裁定               99年度聲字第635號
聲  請  人  廖美玉
相  對  人  台灣金聯資產管理股份有限公司
法定代理人  沈臨龍
相  對  人  彭騰巧
            煜昌織造股份有限公司
法定代理人  廖金童
上列當事人間聲請停止強制執行事件，本院裁定如下：
    主  文
聲請人供擔保新臺幣伍佰萬元或同額之合作金庫無記名可轉讓定
期存單後，本院九十六年度執助字第一六八號強制執行事件就坐
落桃園縣蘆竹鄉○○○段後壁厝小段三○○、三○○之六、三○
○之八、三○○之二九、三○○之三○地號土地上之一三五五建
號即門牌號碼為桃園縣蘆竹鄉坑口村後壁厝九二之一號建物第一
層部分建物（面積約二一五平方公尺）之強制執行程序，於本院
九十九年度訴字第一六九四號第三人異議之訴事件判決確定或終
結前應暫予停止。
聲請人其餘聲請駁回。
    理  由
一、按第三人就執行標的物有足以排除強制執行之權利者，得於
    強制執行程序終結前，向執行法院對債權人提起異議之訴；
    次按有回復原狀之聲請，或提起再審或異議之訴，或對於和
    解為繼續審判之請求，或提起宣告調解無效之訴、撤銷調解
    之訴，或對許可強制執行之裁定提起抗告時，法院因必要情
    形或依聲請定相當並確實之擔保，得為停止強制執行之裁定
    ，強制執行法第15條及第18條第2 項分別定有明文。
二、本件聲請意旨略以：坐落桃園縣蘆竹鄉○○○段後壁厝小段
    300 、300 之6 、300 之8 、300 之29、300 之30地號土地
    上之1355建號即門牌號碼為桃園縣蘆竹鄉坑口村後壁厝92之
    1 號建物第一層部分建物（面積約215 平方公尺，下稱系爭
    建物）係聲請人多年前承租債務人煜昌織造股份有限公司（
    下稱煜昌織造公司）廠區時所出資興建，並使用迄今。系爭
    建物有獨立之對外出入口，為一獨立建物，僅未辦理保存登
    記，依法不得轉讓所有權，然該建物之所有權應屬原始起造
    之聲請人所有，並非債務人煜昌織造公司所有。詎鈞院96年
    度執助字第168 號強制執行事件（下稱系爭執行程序）執行
    拍賣債務人煜昌織造公司之財產時，竟誤併為查封執行，嚴
    重侵害聲請人之權益，聲請人業已依法提起第三人異議之訴
    ，案刻由鈞院審理中。為此，爰依法聲請停止系爭執行程序
    。
三、經查：本院調取本院99年度訴字第1694號第三人異議之訴事
    件卷宗審究後，認為聲請人聲請停止執行部分尚非無據，應
    予准許。但依首揭規定定擔保金額而准許停止強制執行之裁
    定者，該項擔保係備供債權人因停止執行所受損害之賠償，
    其數額應依停止執行後，債權人未能即時受償或利用標的物
    所受之損害額，或其因另供擔保強制執行所受之損害額定之
    ，非以標的物之價值或其債權額為依據。次以，相對人因停
    止執行所受之損害，應為其不能即時受償所可能遭受之利息
    損失，且聲請人所提第三人異議之訴何時確定，尚在未知之
    數，停止執行，對相對人即難謂無損害，是有命供擔保之必
    要。本院審酌相對人於聲請上開強制執行時就執行名義所得
    受償之債權金額，及系爭建物係坐落在同為執行標的之桃園
    縣蘆竹鄉○○○段後壁厝小段300 、300 之6 、300 之8 、
    300 之29、300 之30地號土地上，如停止系爭建物之執行程
    序將可能影響其餘執行標的物之拍賣程序，或使法律關係複
    雜，降低整體不動產之價值及影響應買人之投標意願，是本
    院認本件應供擔保之金額應以新台幣（下同）500 萬元為適
    當。綜上各情，准聲請人以500 萬元供擔保後，於本院99年
    度訴字第1694號第三人異議之訴事件判決確定或終結前，停
    止本院96年度執助字第168 號強制執行事件就系爭建物之強
    制執行程序。
四、再按強制執行，因債權人之聲請而開始，故依強制執行法第
    18條第2 項：有回復原狀之聲請，或提起再審或異議之訴，
    或對於和解為繼續審判之請求，或提起宣告調解無效之訴、
    撤銷調解之訴，或對於許可強制執行之裁定提起抗告時，法
    院因必要情形或依聲請定相當並確實之擔保，得為停止強制
    執行之裁定之規定，聲請停止強制執行者，自應以債權人為
    相對人。查系爭執行事件之債權人為相對人台灣金聯資產管
    理股份有限公司、彭騰巧等人，至相對人煜昌織造公司為上
    開強制執行事件之債務人，此有本院民執書記官辦案進行簿
    在卷可憑，是聲請人以煜昌織造公司為相對人聲請停止強制
    執行，自屬不應准許，應予駁回。
五、爰依強制執行法第18條第2 項，裁定如主文。
中    華    民    國    99    年    10    月    25    日
                    民事第二庭  法  官  楊晴翔
以上正本係按原本作成。
如對本裁定抗告，應於收受裁定正本送達後10日內向本院提出抗
告狀，並繳納抗告裁判費新台幣1,000 元。
中    華    民    國    99    年    10    月    26    日
                                書記官  黃盈菁

司法院資訊處製作；財團法人民間司法改革基金會備份。
